hr-HR: Jedinice mjerenja glukoze: Obje mg/dL i mmol/L; mg/dL (miligrama po decilitru); mmol/L (milimola po litri); Ostalo
hu: Glükózmérési egységek: Mindkettő mg/dl és mmol/l; mg/dl (milligramm per deciliter); mmol/l (millimól per liter); Egyéb
sl-SI: Enote merjenja glukoze: Oba mg/dL in mmol/L; mg/dL (miligrami na deciliter); mmol/L (milimoli na liter); Drugo
vi: Đơn vị đo glucose: Cả mg/dL và mmol/L; mg/dL (miligam trên decilit); mmol/L (milimol trên lít); Khác
ru: Единицы измерения глюкозы: Оба мг/дл и ммоль/л; мг/дл (миллиграммы на децилитр); ммоль/л (миллимоли на литр); Другой
it: Unità di misura del glucosio: Entrambi mg/dL e mmol/L; mg/dL (milligrammi per decilitro); mmol/L (millimoli per litro); Altro
el: Μονάδες μέτρησης γλυκόζης: Και τα δύο mg/dL & mmol/L; mg/dL (χιλιοστόγραμμα ανά δεκατόλιτρο); mmol/L (χιλιοστομόλια ανά λίτρο); Άλλο
lt-LT: Gliukozės matavimo vienetai: Abu mg/dL ir mmol/L; mg/dL (miligramai decilitrui); mmol/L (milimoliai litrui); Kita
sv: Glukosmätenheter: Både mg/dL och mmol/L; mg/dL (milligram per deciliter); mmol/L (millimol per liter); Övrigt
es: Unidades de medición de glucosa: Ambos mg/dL y mmol/L; mg/dL (miligramos por decilitro); mmol/L (milimoles por litro); Otros
pl: Jednostki pomiaru glukozy: Oba mg/dL i mmol/L; mg/dL (miligramy na decylitr); mmol/L (milimole na litr); Inne
da: Glukosemåleenheder: Både mg/dL og mmol/L; mg/dL (milligram per deciliter); mmol/L (millimol per liter); Andet
ro-RO: Unități de măsurare glucoză: Ambele mg/dL și mmol/L; mg/dL (miligrame per decilitru); mmol/L (milimoli per litru); Altele
ko: 혈당 측정 단위: mg/dL 및 mmol/L 모두; mg/dL (데시리터당 밀리그램); mmol/L (리터당 밀리몰); 기타
zh-CN: 血糖测量单位: 毫克/分升和毫摩尔/升; 毫克/分升（毫克每分升）; 毫摩尔/升（毫摩尔每升）; 其他
sk-SK: Jednotky merania glukózy: Oboje mg/dL a mmol/L; mg/dL (miligramy na deciliter); mmol/L (milimoly na liter); Iné
pt-PT: Unidades de medição de glicose: Ambos mg/dL e mmol/L; mg/dL (miligramas por decilitro); mmol/L (milimoles por litro); Outro
zh-TW: 葡萄糖測量單位: 毫克/分升與毫摩爾/升兩者; 毫克/分升（毫克每分升）; 毫摩爾/升（毫摩爾每升）; 其他
de: Glukosemesseinheiten: Sowohl mg/dL als auch mmol/L; mg/dL (Milligramm pro Deziliter); mmol/L (Millimol pro Liter); Sonstiges
bg-BG: Единици за измерване на глюкоза: И двете mg/dL и mmol/L; mg/dL (милиграма на децилитър); mmol/L (милимола на литър); Други
tr: Glikoz ölçüm birimleri: Her ikisi mg/dL ve mmol/L; mg/dL (desilit başına miligram); mmol/L (litre başına milimol); Diğer
ja: グルコース測定単位: mg/dL・mmol/L両方; mg/dL（ミリグラム/デシリットル）; mmol/L（ミリモル/リットル）; その他
cs: Jednotky měření glukózy: Obojí mg/dL a mmol/L; mg/dL (miligramy na decilitr); mmol/L (milimoly na litr); Jiné
fi: Glukoosin mittausyksiköt: Sekä mg/dl että mmol/l; mg/dl (milligrammaa desilitrassa); mmol/l (millimoolia litrassa); Muu
pt-BR: Unidades de medição de glicose: Ambos mg/dL e mmol/L; mg/dL (miligramas por decilitro); mmol/L (milimoles por litro); Outro
en: Glucose measurement units: Both mg/dL & mmol/L; mg/dL (milligrams per deciliter); mmol/L (millimoles per liter); Other
th: หน่วยวัดกลูโคส: ทั้ง มก./ดล. และ มิลลิโมล/ลิตร; มก./ดล. (มิลลิกรัมต่อเดซิลิตร); มิลลิโมล/ลิตร (มิลลิโมลต่อลิตร); อื่นๆ
fr: Unités de mesure du glucose: Les deux mg/dL et mmol/L; mg/dL (milligrammes par décilitre); mmol/L (millimoles par litre); Autre
nl: Glucosemeeteenheden: Beide mg/dL en mmol/L; mg/dL (milligram per deciliter); mmol/L (millimol per liter); Andere
nb: Glukosemåleenheter: Både mg/dL og mmol/L; mg/dL (milligram per desiliter); mmol/L (millimol per liter); Annet